# 请版主及各位网友给帮忙，给下题列出计算式及答案，叩谢了！

提问人：whdjldc 时间：2015-08-27 19:16:41
题目：甲公司2X10年 2 月 1 日取得了乙公司20%的股权，支付的现金为 3000 万元（公允价值），取得投资时乙公司可辨认净资产公允价值为 14000 万元,。2X10年 7 月 31 日，甲公司另支付现金为 8000 万元取得了乙公司40%股权，两项合计能对乙公司实施控制；当日，甲公司持有的乙公司20%股权的公允价值为 4000 万元，账面价值为 3500 万元。购买日乙公司可辨认净资产公允价值 18000 万元。 问：甲公司于购买日应确认的商誉金额是多少？

回答人：chenyiwei
购买日合并报表层面应确认商誉：（ 4000 ＋ 8000 ）－18000*60%=1200万元。

提问人：kxcpa 时间：2015-09-05 11:37:02
请教陈版，此处商誉是否应等于（ 3500 ＋ 8000 ）－18000*60%=700万元。因为原权益法核算的 20 ％投资的账面价值为 3500 万元，而非 4000 万元。这样理解是否正确，望陈版指导！

回答人：chenyiwei
商誉是在合并报表层面计算的。合并报表层面需将购买日前原持有的股权按公允价值重新计量，并按重新计量后的公允价值计入合并成本，而不是按原先的账面价值。